臺灣高雄地方法院刑事判決　　　　　　　　　　　　九十一年度易字第三七號
　　公　訴　人　臺灣高雄地方法院檢察署檢察官
　　被　　　告　乙○○
右列被告因業務侵占案件，經檢察官提起公訴（九十一年度偵字九四九號），本院判
決如左：
    主  文
乙○○意圖為自己不法之所有，而侵占對於業務上所持有之物，處有期徒刑陸月，如
易科罰金，以參佰元折算壹日，緩刑貳年。
    事  實
一、乙○○於民國九十年一月間起（按：檢察官誤為九十一年），擔任位於高雄縣大
    寮鄉○○村○○路五十九號之甲○○○行送貨員，並於送交瓦斯時，得收受貨款
    ，為從事業務之人。嗣乙○○竟意圖為自己不法所有，於九十年三月一日（按：
    檢察官誤為九十一年），將其所回收之新台幣（下同）一萬五千二百二十元貨款
    ，侵占入己後，逃逸無蹤。
二、案經甲○○○行負責人陳永兆訴由高雄縣警察局林園分局移送臺灣高雄地方法院
    檢察署檢察官偵查起訴。
    理  由
一、右揭犯罪事實業據被告乙○○於警、偵及本院審理時坦承不諱，核與告訴代理人
    丙○○於警訊及偵查中到庭指訴相符，復有營利事業登記證、收款單為證，事證
    明確，被告犯行應堪認定。
二、經查，被告乙○○係告訴人之業務員，負責運送瓦斯，得收受貨款，為從事業務
    之人，其將業務上向客戶收取而持有之貨款之一萬五千二百二十元，變易為所有
    之意思，加以侵占入己，核其所為，係犯刑法第三百三十六條第二項之業務侵占
    罪。爰審酌被告係從事業務之人，本應忠於職守，竟因需款使用即侵占業務上收
    取之財物，有違本分殊甚，惟念其嗣後坦承犯罪事實，犯後態度尚佳，侵占款項
    非鉅，復與告訴人達成和解，有和解書一紙在卷可佐等一切情狀，量處如主文所
    示之刑，並諭知易科罰金之折算標準。又被告雖於八十四年因詐欺案件被處罰金
    九千元，未受有期徒刑以上刑之宣告，有臺灣高等法院被告全國前案紀錄表附卷
    可稽，素行尚稱良好，其因一時貪慾圖便，短於思慮，致觸犯本件犯行，經此偵
    審及科刑判決後，當知有所警惕，信無再犯之虞，本院因認前開對其宣告之刑，
    以暫不執行為適當，爰併予宣告緩刑二年，以啟自新。
三、另公訴人認被告自九十年一月間起至九十年二月底止（公訴人誤為九十一年一月
    間至九十一年二月底），業務侵占代收之貨款總計共約二萬九千元，認被告此部
    分涉有連續業務侵占之罪嫌云云，惟：
  (一)按犯罪事實應依證據認定之，無證據不得推定其犯罪事實，刑事訴訟法第一百五
    十四條定有明文。次按，告訴人之告訴，係以使被告受刑事訴追為目的，是其陳
    述是否與事實相符，仍應調查其他證據以資審認，最高法院五十二年台上字第一
    三００號著有判例可供查考。再按，犯罪事實之認定，應憑真實之證據，倘證據
    是否真實尚欠明顯，自難以擬制推測之方法，為其判斷之基礎，最高法院五十三
    年台上字第六五六號著有判例可資參照。
  (二)訊據被告堅決否認有於九十年一月至二月底侵占貨款之犯行，辯稱：當時有經過
    公司同意借款，才簽立本票的等語，經查，就公訴人起訴此部分之犯行，固經告
    訴代理人丙○○於警訊及偵查中指訴歷歷，且有本票五紙、送貨單三十一紙、借
    支條六張在卷可查，然就卷存之六紙借支條，被告除於上簽名外，並記載日期各
    為「90．2/27」、「2/23」、「2/21」、「90.2/7」、「90.2/2」、「90.2/1」
    ，且借支條上亦載明為「借支」或「借款」，堪信此部分之款項，係屬借款無訛
    ；況以被告於九十年一月間始任職告訴人之瓦斯行，於短短不到二月之時間竟高
    達六次將所回收之貨款侵占入己，而仍未被解職，顯與常情不符，故應認被告上
    開之辯稱為可採。此外，亦無其他積極證據足認此部分被告有業務侵占之犯行，
    自應為無罪之諭知。惟因此部分與前開論罪科刑之部分有連續犯裁判上一罪之關
    係，爰不另為無罪之諭知，附此敘明。
四、據上論斷，應依刑事訴訟法第二百九十九條第一項前段，刑法第三百三十六條第
    二項、第四十一條第一項、第七十四條第一款，罰金罰鍰提高標準條例第一條前
    段、第二條，判決如主文。
中      華      民      國    九十一    年    十      月      二十五    日
                                  臺灣高雄地方法院刑事第七庭
                                          法  官  曾吉雄
右正本證明與原本無異。
如不服本判決，應於判決送達後十日內，向本院提出上訴狀。
中      華      民      國    九十一    年    十      月      二十五    日
                                          書記官   唐美玲
附錄本案判決論罪科刑法條：
刑法第三百三十六條第二項：
對於業務上所持有之物，犯前條第一項之罪者，處六月以上五年以下有期徒刑，得併
科三千元以下罰金。
